臺灣新北地方法院刑事判決　　　　　 110年度審易字第1642號
公　訴　人　臺灣新北地方檢察署檢察官
被　　　告　莊進益





上列被告因竊盜案件，經檢察官提起公訴（110 年度偵字第5349
號、第6226號），被告於本院準備程序進行中，就被訴事實為有
罪之陳述，經本院告知簡式審判程序之旨，並聽取當事人之意見
後，裁定依簡式審判程序審理，判決如下：
    主  文
莊進益踰越門窗竊盜，處有期徒刑陸月，如易科罰金，以新臺幣
壹仟元折算壹日，未扣案之犯罪所得新臺幣壹萬肆仟元沒收，於
全部或一部不能沒收或不宜執行沒收時，追徵其價額；又踰越門
窗竊盜，處有期徒刑陸月，如易科罰金，以新臺幣壹仟元折算壹
日，未扣案之犯罪所得新臺幣壹仟元沒收，於全部或一部不能沒
收或不宜執行沒收時，追徵其價額。應執行有期徒刑玖月，如易
科罰金，以新臺幣壹仟元折算壹日。
    事  實
一、莊進益意圖為自己不法之所有，分別為下列竊盜犯行：
  ㈠於民國109 年10月9 日4 時46分許，前往新北市○○區○○
    路0 段000 號1 樓李文哲經營之美髮店，以不詳方式開啟上
    址已上鎖之鐵捲門後侵入店內，竊取李文哲所有置於店內之
    現金新臺幣（下同）1 萬4,000 元，得手後隨即騎乘車號00
    0-000 號普通重型機車離去。嗣因李文哲發現遭竊，報警處
    理，經警調閱相關監視器錄影畫面後，始循線查悉上情。
  ㈡於109 年11月20日5 時25分許，前往新北市○○區○○街00
    0 號1 樓武沛玟經營之美甲店，以不詳方式開啟上址已上鎖
    之鐵捲門後侵入店內，竊取武沛玟所有置於店內之修腳皮刀
    3 支、美甲指甲剪85支、指甲油7 罐、現金1,000 元，得手
    後隨即騎乘上開機車離去。嗣因武沛玟發現遭竊，報警處理
    ，經警調閱相關監視器錄影畫面後，於同年11月22日通知莊
    進益到案說明，莊進益坦承上揭犯行，並將竊得之修腳皮刀
    3 支、美甲指甲剪85支、指甲油7 罐交付警方扣案（業已發
    還武沛玟），而查悉上情。
二、案經武沛玟訴由新北市政府警察局三重分局報告臺灣新北地
    方檢察署檢察官偵查起訴。
    理  由
一、按除被告所犯為死刑、無期徒刑、最輕本刑為3 年以上有期
    徒刑之罪或高等法院管轄第一審案件者外，於第一次審判期
    日前之準備程序進行中，被告先就被訴事實為有罪之陳述時
    ，審判長得告知被告簡式審判程序之旨，並聽取當事人、代
    理人、辯護人及輔佐人之意見後，裁定進行簡式審判程序，
    刑事訴訟法第273 條之1 第1 項定有明文。經核本件被告所
    犯係死刑、無期徒刑、最輕本刑為3 年以上有期徒刑以外之
    罪，其於準備程序中就被訴之事實為有罪陳述，經法官告知
    簡式審判程序之旨，並聽取公訴人及被告之意見後，本院爰
    依首揭規定，裁定改依簡式審判程序進行審理，合先敘明。
二、上揭犯罪事實，業據被告莊進益分別於警詢、偵查及本院審
    理時坦承不諱，核與證人即被害人李文哲、告訴人武沛玟於
    警詢時證述之情節相符，復有監視器錄影畫面翻拍照片12張
    、被告到案時之穿著照片3 張、車輛詳細資料報表、新北市
    政府警察局三重分局刑案現場勘察報告各1 份、監視器錄影
    光碟1 片（事實欄一、㈠部分，見110 年度偵字第5349號偵
    查卷第19頁至第27頁、第29頁至第33頁及證物袋）；新北市
    政府警察局三重分局扣押筆錄、扣押物品目錄表、贓物認領
    保管單各1 份、監視器錄影畫面翻拍照片6 張、現場及遭竊
    物品照片16張、現場暨附近監視器錄影畫面光碟1 片（事實
    欄一、㈡部分，見110 年度偵字第6226號偵查卷第17頁至第
    21頁、第25頁、第27頁至第41頁及證物袋）附卷可資佐證，
    足認被告前揭自白均與事實相符，應堪採信。本案事證明確
    ，被告上開犯行均堪認定，應予依法論科。
三、論罪科刑：
  ㈠按刑法第321 條第1 項第2 款所謂「毀」係指毀損，稱「越
    」則指踰越或超越，祇要踰越或超越門窗、牆垣或其他安全
    設備之行為使該門窗、牆垣或其他安全設備喪失防閑作用，
    即該當於上開規定之要件。查本件被告於事實欄一、㈠、㈡
    所示時、地，均係以不詳方式開啟已上鎖鐵捲門之方式侵入
    店內竊取被害人財物，使鐵捲門喪失防閑作用，其竊盜行為
    應已該當「踰越門窗」之加重條件。是核被告如事實欄一、
    ㈠、㈡所為，均係犯刑法第321 條第1 項第2 款之踰越門窗
    竊盜罪。
  ㈡被告所犯事實欄一、㈠、㈡所示2 次加重竊盜罪，犯意各別
    ，行為互殊，應予分論併罰。
  ㈢爰審酌被告前曾犯多起竊盜案件經法院判刑及執行，有臺灣
    高等法院被告前案紀錄表可參，竟仍不知悔改，為圖一己私
    利，再犯本案2 次踰越門窗竊盜犯行，足見其法治觀念薄弱
    ，缺乏對他人財產權之尊重，所為應予非難，另考量其犯後
    於本院審理時坦承全部犯行之態度，及告訴人武沛玟遭竊之
    財物部分已領回，被告犯罪所生之危害已獲部分減輕，兼衡
    其犯罪之動機、目的、手段、所竊得財物之價值、迄今未與
    被害人李文哲、告訴人武沛玟達成和解賠償損失，及自陳國
    中畢業之智識程度，從事油漆業、已婚、需扶養配偶，經濟
    狀況不佳之生活情形（見本院卷第72頁）等一切情狀，分別
    量處如主文所示之刑，並諭知易科罰金之折算標準，另定其
    應執行之刑及諭知易科罰金之折算標準。
四、沒收：
  ㈠被告事實欄一、㈠犯行所竊得之現金1 萬4,000 元；事實欄
    一、㈡犯行所竊得之現金1,000 元，屬被告之犯罪所得，均
    未據扣案，且未實際合法發還或賠償被害人李文哲、告訴人
    武沛玟，宣告沒收亦無過苛、欠缺刑法上之重要性、犯罪所
    得價值低微，或為維持受宣告人生活條件之必要等情形，自
    應依刑法第38條之1 第1 項前段規定宣告沒收，並依同條第
    3 項規定諭知於全部或一部不能沒收或不宜執行沒收時，追
    徵其價額。
  ㈡被告事實欄一、㈡犯行所竊得之修腳皮刀3 支、美甲指甲剪
    85支、指甲油7 罐，均已扣案並發還告訴人武沛玟一節，業
    據告訴人武沛玟陳明在卷，並有上開贓物認領保管單可參（
    見110 年度偵字第6226號偵查卷第16頁、第25頁），爰依刑
    法第38條之1 第5 項規定不予宣告沒收。
據上論斷，應依刑事訴訟法第273 條之1 第1 項、第299 條第1
項前段，判決如主文。
本案經檢察官黃筵銘提起公訴，檢察官林亭妤到庭執行職務。
中    華    民    國   110    年    11    月    19    日
                  刑事第二十三庭  法  官  藍海凝
上列正本證明與原本無異。
如不服本判決，應於判決送達後20日內敘明上訴理由，向本院提
出上訴狀 (應附繕本) ，上訴於臺灣高等法院。其未敘述上訴理
由者，應於上訴期間屆滿後20日內向本院補提理由書「切勿逕送
上級法院」。
                                  書記官  羅婉嘉
中    華    民    國   110    年    11    月    23    日
附錄本案論罪科刑法條全文：
中華民國刑法第321 條
犯前條第1 項、第2 項之罪而有下列情形之一者，處6 月以上5
年以下有期徒刑，得併科50萬元以下罰金：
一、侵入住宅或有人居住之建築物、船艦或隱匿其內而犯之。
二、毀越門窗、牆垣或其他安全設備而犯之。
三、攜帶兇器而犯之。
四、結夥三人以上而犯之。
五、乘火災、水災或其他災害之際而犯之。
六、在車站、港埠、航空站或其他供水、陸、空公眾運輸之舟、
    車、航空機內而犯之。
前項之未遂犯罰之。